最高法院民事裁定                              八十七年度台上字第三○二二號
    上 訴 人  李美華
    被上訴人  鍾惠明
              沈文凱
              趙文豪
右當事人間請求排除侵害事件，上訴人對於中華民國八十七年二月二十五日臺灣高等
法院第二審判決（八十六年度上字第一四四六號），提起上訴，本院裁定如左：
    主  文
上訴駁回。
第三審訴訟費用由上訴人負擔。
    理  由
查本件被上訴人沈文凱係民國六十七年十月十五日出生（見第一審卷三○頁所附之建
築改良物登記籍謄本），於上訴人上訴本院後之八十七年十月十五日業已成年，而有
訴訟能力，合先敘明。
次按對於第二審判決上訴，非以其違背法令為理由，不得為之。民事訴訟法第四百六
十七條定有明文。依同法第四百六十八條規定，判決不適用法規或適用不當者，為違
背法令。而判決有同法第四百六十九條所列各款情形之一者，為當然違背法令。是當
事人提起上訴，如依民事訴訟法第四百六十八條規定，以第二審判決有不適用法規或
適用法規不當為理由時，其上訴狀或理由書應有具體之指摘，並揭示該法規之條項或
其內容。若係成文法以外之法則，應揭示該法則之旨趣。倘為司法院解釋、或本院之
判例，則應揭示該判解之文號或其內容。如以民事訴訟法第四百六十九條所列各款情
形為理由時，其上訴狀或理由書，應揭示合於該條款之事實。上訴狀或理由書如未依
此項方法表明，或其所表明者，顯與上開法條規定之情形不相合時，即難認為已對第
二審判決之違背法令有具體之指摘，其上訴自難認為合法。本件上訴人對第二審判決
提起上訴，雖以該判決違背法令為由，惟核其上訴理由狀所載內容，係就原審取捨證
據、認定事實之職權行使，指摘其為不當，並就原審已論斷者，泛言未論斷，而未具
體表明合於不適用法規、適用法規不當、或民事訴訟法第四百六十九條所列各款之情
形，難認對該判決之如何違背法令已有具體之指摘。依首揭說明，應認其上訴為不合
法。又系爭地下室既經登記為被上訴人所有，而此登記未經依法塗銷，上訴人所為抗
辯，殊不足以動搖被上訴人就系爭地下室之所有權存在。原審認定系爭地下室為被上
訴人所有，而非上訴人及其他樓層建物所有人共有，上訴人依民法第七百六十七條及
第八百二十一條規定請求被上訴人將該地下室所有權移轉登記並交還上訴人及其他共
有人全體，於法無據，為上訴人敗訴之判決，核無違背法令之情形。至上訴人於上訴
本院後，始提出台灣省基隆市政府八十四年十月六日八四基府工管字第○六八五○○
號函乙紙，主張系爭地下空地全部屬防空避難室，係供公眾使用，產權屬於全體共有
人共同共有，被上訴人並非向全體共有人購買，非屬被上訴人所有云云，核屬新攻擊
方法，依民事訴訟法第四百七十六條第一項之規定，本院不得予以斟酌，併此敘明。
據上論結，本件上訴為不合法。依民事訴訟法第四百八十一條、第四百四十四條第一
項、第九十五條、第七十八條，裁定如主文。
中      華      民      國    八十七    年     十二     月    二十四    日
                              最高法院民事第二庭
                                  審判長法官  曾  桂  香
                                        法官  劉  延  村
                                        法官  徐  璧  湖
                                        法官  劉  福  聲
                                        法官  黃  秀  得
      右正本證明與原本無異
                                              書  記  官
中      華      民      國    八十八    年      一      月      八      日
